臺灣高等法院臺南分院刑事判決
　　　　　　　　　　　　　　　　93年度上易字第511號　Ａ
上　訴　人　臺灣嘉義地方法院檢察署檢察官
被　　　告　戊○○
上列上訴人因被告詐欺案件，不服臺灣嘉義地方法院92年度簡上
字第166號中華民國93年8月25日第一審判決（聲請簡易判決處刑
書案號：臺灣嘉義地方法院檢察署92年度調偵字第378號，經臺
灣嘉義地方法院改依通常程序審理），提起上訴暨移送併案審理
（併辦案號：臺灣嘉義地方法院檢察署94年度發查偵字第60號）
，本院判決如下：
    主  文
原判決撤銷。
戊○○幫助以犯意圖為自己不法之所有，以詐術使人將本人之物
交付為常業，處有期徒刑壹年。
    事  實
一、戊○○明知自己並無相當之資力，亦無從事商業行為，而無
    申領支票使用之情況，預見提供本人所有之金融機構支票存
    摺帳戶、支票及印章予他人使用，他人將可能利用其所提供
    之支票帳戶及支票遂行詐欺取財之非法犯行，仍不違背其本
    意，竟基於幫助他人實施常業詐欺之不確定故意，偕同「乙○○」分別於民國91年1月30日向台南區中小企業銀行嘉義
    分行（設在嘉義市○○路262號、帳號：704572）、91年3月
    14日向彰化銀行東嘉義分行（設在嘉義市○○路350號、帳
    號：00-0000 0-0-0）、91年5月30日向合作金庫銀行虎尾分
    行（設在雲林縣虎尾鎮○○路15號、帳號：26825）、申請
    開立支票存款帳戶並均申領支票使用，戊○○明知提供他人
    空白支票及支票帳戶會幫助他人用以詐欺取財之工具，分別
    在上述時間申領支票後之不詳時間在嘉義市○○○路某處或
    不詳地點，接續將上開三家銀行帳戶之存褶、支票及印鑑章
    交付與「乙○○」年籍不詳之成年男子，並由「乙○○」提
    供彰化銀行東嘉義分行、合作金庫銀行虎尾分行之支票予自
    稱「戊○○」、「吳明宗」、「吳姓」、「李姓」、「林姓
    」等年籍不詳之成年男子及李讚樹之詐欺集團成員使用，嗣
    該詐欺集團成員，共同基於意圖為自己不法所有之意圖，自
    91年10月25日起至91年12月9日止，在附表所示之地點，以
    「戊○○」之名，對外接洽訂貨事宜，並持印有「一品茶葉
    」、地址「嘉義縣番路鄉江西村平（頂角）20-9號」、「
    電話：（05）0000000、行動：0000000000」、「專營：高
    山茶、烏龍、金萱、翠玉批發零售」之戊○○名片，並利用
    上述戊○○之支票支付貨款，先後多次向附表一所示之丁○○、丙○○、甲○○、香港商樂智有限公司台灣分公司詐取
    茶葉、無菌生飲機及濾材等物，而詐得如附表一所示之金額
    ，並以之為業，恃此為生，嗣如附表二所示戊○○之支票均
    因存款不足或拒絕往來而遭退票，丁○○、丙○○、甲○○
    及香港商樂智有限公司台灣分公司始知受騙。而戊○○以上
    開帳戶所申領之彰化銀行東嘉義分行支票自91年12月20日起
    、合作金庫銀行虎尾分行支票自92年1月10日起、台南區中
    小企業銀行嘉義分行支票自92年1月10日起即分別大量退票
    ，退票張數共計139張，退票金額高達19,698,540元。
二、案經臺灣嘉義地方法院檢察署檢察官聲請簡易判決處刑經原
    審法院改依通常程序審理及該署移送併案審理。
    理  由
一、訊據被告戊○○否認有何上揭詐欺取財、幫助普通詐欺、幫
    助常業詐欺之犯行，辯稱：伊未曾簽發附表二所示之支票，
    伊係受友人乙○○請求，前往台南區中小企業銀行嘉義分行
    、彰化銀行東嘉義分行及合作金庫銀行虎尾分行開設支票存
    款帳戶，而將上述銀行所領用之支票存款存摺、印鑑章及支
    票簿，交付乙○○作為生意上週轉使用云云，經查：
（一）被告戊○○分別於民國91年1月30日向台南區中小企業銀
      行嘉義分行（設在嘉義市○○路262號、帳號：704572）
      、91年3月14日向彰化銀行東嘉義分行（設在嘉義市○○
      路350號、帳號：00-00000-0-0）、91年5月30日向合作金
      庫銀行虎尾分行（設在雲林縣虎尾鎮○○路15號、帳號：
      26825）、申請開立支票存款帳戶並均申領支票使用，在
      上述銀行留存之印鑑證明均屬同一個戊○○印鑑章，且多
      次領用支票使用等情，此經本院函請上述銀行檢送戊○○
      所開立支票存款帳戶之開戶資料，及檢察官函請上述銀行
      戊○○請領空白票據明細及調取法務部票據信用資訊連結
      作業查詢上述銀行退票明細結果（見93年度發查字第1293
      號偵查卷52頁至第59頁）：上開帳戶所申領之彰化銀行東
      嘉義分行支票自91年12月20日起、合作金庫銀行虎尾分行
      支票自92年1月10日起、台南區中小企業銀行嘉義分行支
      票自92年1月10日起即分別大量退票，退票張數共計139張
      ，退票金額高達19,698,540元等情，此有彰化銀行東嘉義
      分行93年12月17日（93）彰東嘉字第1881號函（見本院上
      訴卷一第52頁至第55頁）、台南區中小企業銀行嘉義分行
      94年12月9日（94）南銀嘉分字第480號函（見本院上訴卷
      二第109頁、證物置放信封袋內）、合作金庫銀行虎尾分
      行94年12月15日合金虎字第0940006203號函（見本院上訴
      卷二第111頁至第123頁）、台南區中小企業銀行嘉義分行
      94年2月25日（94）年南銀嘉分字第061號函、合作金庫銀
      行虎尾分行94年3月10日合金虎字第0940001083號函各一
      件（見94年度發查字第30號偵查卷第4頁至第11頁）附卷
      可稽，並為被告戊○○所供承（見本院上訴卷二第135頁
      ），則上述銀行係由被告戊○○親自開戶並申領支票使用
      ，而後均大量退票之事實，應堪認定。
（二）被告戊○○供承將上述銀行所申領之存摺、印鑑章及支票
      交付由證人乙○○使用等情（見本院上訴卷二第91頁），
      於偵查中亦供承：「（支票簿如何交給乙○○？）我在吳
      鳳北路交付給乙○○一次，後來他又陸續帶我去領票。」
      （見94年發查偵字第60號偵查卷第11頁），並在原審法院
      提出其與證人乙○○之對話之錄音帶為佐證，雖為證人乙○○到庭所否認，惟查經原審法院當庭勘驗被告所提出之
      錄音帶，係被告與乙○○間之對話，為證人乙○○確認無
      訛（見原審卷第66頁），其中內容約略為被告詢問乙○○
      票是否有問題，為何有很多人說要找伊，乙○○安慰被告
      說沒有的事，並安慰被告不會將被告交付的帳戶及支票拿
      去借錢或做壞事等語，有原審法院勘驗筆錄在卷可稽（見
      原審卷第66至第69頁），而證人乙○○到庭雖陳稱：「他
      （戊○○）說法院需要錄音帶，所以打電話給我時，我就
      隨便說說而已，我並對他說事情碰到就處理，不要把事情
      放著不處理，也不要逃避」等語，但查被告戊○○係與證
      人乙○○對談時所錄音，而非打電話，其間兩人對話亦出
      現證人乙○○出言教訓之言詞，並對於票據問題亦質疑被
      告戊○○處理方式不滿，並論及支票放在證人乙○○處在
      使用等情，況被告戊○○既供承上述銀行之支票由其所申
      領，又與證人乙○○並無恩怨仇恨，當不致無的放矢誣陷
      證人乙○○之理？應認被告戊○○所申領之支票係交付由
      乙○○使用，亦堪認定，被告戊○○辯稱其只領一次支票
      云云，不足採信。
（三）被害人甲○○指訴：於91年10月中旬日某日，自稱「戊○○」及「林姓」年籍不詳之成年男子，持「一品茶葉戊○○」之名片，佯稱係中南部茶商，經營高山茶買賣多年，
      向甲○○購買茶葉，致甲○○不疑有詐，乃分四次交付大
      量茶葉給該名不詳姓名之成年男子，同時由該不詳姓名之
      成年男子交付戊○○彰化商業銀行東嘉義分行、發票日分
      別為91年12月20日、92年1月5日、92年1月10日、92年1
      月25日、面額分別為六萬元、二十五萬元、十六萬元、九
      萬元支票四紙（詳如附表二編號2所示）予甲○○充當貨
      款，詎屆期提示卻遭退票等情，並據被害人甲○○提出附
      表二編號2所示之支票4紙及退票理由單2紙在卷可證（見
      92年度發查字第91號偵查卷第2-1、2-2、3、4頁、第18頁
      、第32頁、第33頁）。
（四）被害人丙○○指訴：自稱「戊○○」及三名年籍不詳之成
      年男子，於91年12月中旬日，以上述方法向丙○○佯稱欲
      購買「比賽茶茶葉一百斤，總計金額為肆拾柒萬玖仟元，
      致被害人陷於錯誤而同意出售，遂交付該批茶葉，同時由
      該自稱「戊○○」之成年男子交付戊○○彰化商業銀行東
      嘉義分行、發票日為92年1月5日、面額四十七萬九千元支
      票一紙（詳如附表二編號1所示）予丙○○充貨款，詎屆
      期提示，上開不詳姓名之成年男子所交付之支票遭退票等
      情，並據被害人丙○○提出如附表二編號1所示之支票各
      一紙附卷可稽（見92年度發查字第91號偵查卷第5頁、第
      18頁、第33頁、原審卷第43頁）。
（五）被害人香港商樂智有限公司台灣分公司指訴：自稱「戊○○」之年籍不詳之成年男子，自稱為茶商，於91年11月27
      日向香港商樂智有限公司台灣分公司業務員購買三萬八千
      元之無菌生飲機、四千元之濾材七支，合計共肆萬貳仟元
      ，並由「李姓」年籍不詳之成年男子，簽發合作金庫銀行
      虎尾分行，同面額票號YV00000000、票載發票日為92年1
      月25日之支票一紙（詳見附表二編號3所示）抵付貨款，
      詎支票屆期提示，竟遭退票，經派人前往生飲機之安裝地
      點查看，已不見蹤影，始知受騙等情，業據被害人商港商
      樂智有限公司台灣分公司提出出貨單及如附表二編號3所
      示之支票及退票理由單各一紙在卷可佐（見93年度發查字
      第1293號偵查卷第2、4、18、19、22、28、36頁）。
（六）證人丁○○於本院到庭結證稱：李讚樹明知自己非戊○○
      ，卻收受真實姓名年籍不詳之成年男子（自稱「吳明宗」
      ）所交付由戊○○向彰化商業銀行東嘉義分行申請、且已
      蓋妥戊○○印章之支票，李讚樹明知自己並無付款能力，
      竟與「吳明宗」共同基於意圖為自己不法所有之概括犯意
      聯絡，持「吳明宗」所交付印有「一品茶葉戊○○」之名
      片，假冒戊○○之名義與「吳明宗」一同前往南投縣鹿谷
      鄉向丁○○（茶農）洽購茶葉，並先以交付部分現金之方
      式取信於丁○○，後由李讚樹持上開附表二所示由戊○○
      所申請之支票，以戊○○之名義填載票面金額、到期日等
      應記載事項，或持如附表三所示之支票，自民國91年10月
      25日起至91年12月9日止，在丁○○住處或位於嘉義之一
      品茶葉行，用以支付購買茶葉之價金，使丁○○陷於錯誤
      因而交付茶葉予李讚樹及「吳明宗」，李讚樹及「吳明宗
      」以此方式，詐得如附表二、三所示合計金額共達新台幣
      壹百伍拾伍萬肆仟元之茶葉。嗣如附表二、三所示之支票
      屆期經提示均遭銀行退票，經丁○○遍尋李讚樹無著後，
      始知受騙等情（見本院上訴卷二第87頁），而李讚樹亦經
      臺灣南投地方法院以93年度訴字第470號依共同詐欺取財
      罪判處有期徒刑10月確定，此有臺灣南投地方法院以93年
      度訴字第470號刑事判決一件在卷可稽（見本院上訴卷二
      第124頁至第127頁）。
（七）如附表一所示犯罪行為該自稱「戊○○」之成年男子均持
      印有「一品茶葉」、地址「嘉義縣番路鄉江西村平（頂
      角）20-9號」、「電話：（05）0000000、行動：0000000
      000」、「專營：高山茶、烏龍、金萱、翠玉批發零售」
      之戊○○名片至被害人甲○○等上述地點以取信被害人等
      情，此據被害人甲○○等證述屬實（見92年度發查字第91
      號偵查卷第33頁、93年度發查字第41頁、本院上訴卷二第
      87頁），並有上開名片一張在卷足憑（見92年度發查字第
      91號偵查卷第35頁），而依上開被害人甲○○、丁○○、
      香港商樂智有限公司台灣分公司業務員張文雄陳述並非在
      庭之被告戊○○向渠等購買物品等語（見92年度發查字第
      91號第32頁、93年度發查字第35頁、第41頁、本院上訴卷
      二第87頁），而被害人丙○○雖堅稱係戊○○本人與其交
      易，並由戊○○親簽支票交付給伊等語，然本院將戊○○
      名義簽發之彰化銀行東嘉義分行之支票原本（票號為CF00
      00000、0000000、0000000、0000000、0000000、0000000
      、0000000號）與戊○○當庭書寫字跡原本二紙、提出之
      成功手冊、原審卷宗第108頁其上字跡送請法務部調查局
      鑑定結果，兩類字跡筆劃特徵不同，此有該局94年6月21
      日調科貳字第09400284450號鑑定通知書一紙在卷可稽（
      見本院上訴卷二第31頁），足見被告戊○○所辯其並無簽
      發支票云云，尚堪採信。又被害人丙○○最初與同樣出賣
      茶葉並收受被告名義彰化商業銀行東嘉義分行支票及虛偽
      名片之甲○○一同向嘉義地方法院檢察署提出告訴，二人
      均指述被告持支票向渠等購買茶葉，被害人丙○○並陳稱
      其不認識被告，第一次賣茶葉給被告，被告說是朋友介紹
      的等語（見92年度發查字第91號偵查卷第18頁至第19頁）
      ，被告嗣與丙○○及甲○○二人一同出偵查庭，甲○○即
      陳稱並非被告向其購買茶葉，乃另有其人當場開立支票並
      蓋章交付給其並遞名片等語（見92年度發查字第91號偵查
      卷第33頁），而丙○○則堅稱確係被告本人親自帶三位朋
      友向其購買茶葉，並稱「確定是他（指被告），我們隔壁
      村」等語（見92年度發查字第91號偵查卷第33頁），因丙○○對其是否認識被告一節前後供述有差異，且與丙○○
      被同一手法欺騙之甲○○指稱並非被告所為，而原審法院
      傳喚丙○○到庭質以為何願意賣茶葉給被告，丙○○答以
      因為與被告熟悉，且指定要被告的票，其他人的票則不願
      意收等語（見原審卷第45頁），又經被告詰問丙○○係如
      何認識伊，丙○○則答以在達邦村的茶廠認識被告（見原
      審卷第47頁），復經原審法院要求告訴人具體陳明如何認
      識被告之始末，丙○○陳稱乃被告在茶廠做茶時，其至茶
      廠拿茶樣，經茶廠之老闆引介而認識被告等語（見原審卷
      第88頁），然經原審法院傳訊證人即被告茶廠之老闆張陳
      坤到庭結證卻稱並不認識在庭之告訴人（丙○○），告訴
      人從未至其茶廠看茶等語（見原審卷卷第145頁），而丙○○當庭聽聞張陳坤之證言，竟向原審法院改稱去張陳坤
      的茶廠看茶時未遇到老闆，被告買茶之前無人引介被告，
      是收到被告的支票後，才去查被告的信用，才開始知道被
      告等語（見原審卷第145頁），是被害人丙○○所稱係被
      告戊○○與其交易並親簽支票等情，應無可採。又查依上
      開名片所記載之地址及電話查詢結果：行動電話係馬威禮
      所有、室內電話係張永昌所申請裝設，而坐落嘉義縣番路
      鄉江西村平20號之9為空戶無人居住等情（見92年度發
      查字第91號偵查卷第38頁、第40頁、第53頁），足認一品
      茶葉係詐欺集團為避人耳目所虛設，而非被告戊○○本人
      所有經營，應堪認定。
（八）按金融帳戶為個人之理財工具，而政府開放金融業申請設
      立後，金融機構大量增加，一般民眾皆可自由申請開設金
      融帳戶，並無任何特殊之限制，因此一般人申請支票存款
      帳戶極為容易而便利，且得同時在不同金融機構申請多數
      存款帳戶使用，並無使用他人帳戶之必要，此為一般日常
      生活所熟知之常識，況且提供自己所申領之支票，如交付
      其他不法詐騙集團，應認知係充作犯罪使用，並藉此躲避
      警方追緝，一般正常使用之支票存款帳戶，並無向他人索
      取帳戶存摺、印章及支票之必要。何況，金融支票存款帳
      戶，攸關存戶個人財產權益之保障，專屬性甚高，衡諸常
      理，若非與本人有密切關係，不可能提供個人帳戶供他人
      使用，縱有交付個人帳戶予他人使用之特殊情形，亦必會
      先行瞭解他人使用帳戶之目的始行提供，以避免此等專屬
      性甚高之物品被不明人士利用為與財產有關之犯罪工具，
      此亦為一般人所應有之認知。質諸被告係具有相當社會經
      驗及識別能力，依其智識、經驗，焉有對於他人向其索取
      金融機構支票存款帳戶及支票之目的是否欲供其他財產犯
      罪毫不起疑之理？是被告於交付前開帳戶之支票予「乙○○」，並進而由「乙○○」提供上述銀行之支票予自稱「
      戊○○」、「吳明宗」、「吳姓」、「李姓」、「林姓」
      等年籍不詳之成年男子及李讚樹之詐欺集團成員使用，自
      應知悉他人取得其帳戶之目的，並非用於合法正當之用途
      ，且可預見支票提供他人使用將幫助他人實施犯罪，惟被
      告竟仍將其上開帳戶所申領之支票、存摺、印鑑章交付他
      人使用，顯見他人利用其上開銀行之支票作為犯常業詐欺
      罪之工具，尚不違背其本意甚明，是被告自有幫助他人犯
      常業詐欺罪之未必故意。
（九）又按刑法上所謂「常業」，指反覆以同種類行為為目的之
      社會活動之職業性犯罪而言，至於犯罪所得之多寡，是否
      恃此犯罪為唯一之謀生職業，則非所問，縱令兼有其他職
      業，仍無礙於該常業犯罪之成立；且常業犯既係賴某種犯
      罪為生，當然屬非法營業，縱令其營業可能隨時因遭取締
      或查獲而停業，不能視為正業，自不能因此即認其非常業
      犯（最高法院85年臺上字第510號判例、88年度臺上字第
      2916號判決要旨參照）。本案被告分別交付上開銀行帳戶
      之支票、存摺及印鑑章予上開詐欺集團，並利用上開銀行
      之支票為詐騙之工具，之後並有上開多名被害人因而先後
      多次因受領上述銀行支票而陷於錯誤交付上開物品，足見
      渠等係以反覆實施詐欺行為謀生，而構成常業詐欺罪無疑
      。
（十）綜上所述，被告上開所辯均不足採，其幫助常業詐欺之犯
      行堪以認定。
二、按幫助犯係從屬於正犯而存在，正犯成立犯罪為從犯不可或
    缺之要件。準此，幫助犯之刑責自應視其幫助該詐騙集團成
    立何罪而定，如該集團係以詐欺為常業者，則該幫助犯提供
    帳戶之行為即有幫助常業詐欺之故意，即應成立幫助常業詐
    欺罪。核被告所為，係犯刑法第30 條第1項、第340條之幫
    助常業詐欺罪。公訴人認被告所為係犯刑法第30條第1項、
    同法第339 條第1項之幫助詐欺罪，自有未洽，因起訴之基
    本社會事實同一，本院自得變更起訴法條。又檢察官移送併
    案審理，附表一編號2、4部分，與上開已起訴論罪部分，有
    實質上一罪之關係，自為起訴效力所及，本院自得一併審理
    。被告前後申領上述三家銀行而交付支票予「乙○○」之數
    個舉動，在時間、空間上密接，均係基於單一幫助常業詐欺
    之接續而為，且侵害同一法益，為接續犯之單純一罪。另被
    告係幫助他人犯常業詐欺罪，為從犯，應依刑法第30條第2
    項之規定，按正犯之刑減輕之，爰就被告所犯上開之罪先加
    重後減輕。
三、原審認被告詐欺取財罪尚屬不能證明，因而諭知被告無罪之
    判決固非無見，然查：(1)被告上開犯行，應係犯刑法第340
    條常業詐欺罪之幫助犯，原審適用法律顯有違誤。(2)原審對
    於檢察官移送併案審理部分，未及審酌，亦有未洽。檢察官
    上訴尚執被告係詐欺取財之正犯，併辦意旨被告係詐欺取財
    之幫助犯，雖無理由，惟原判決既有上開適用法條不當之處
    ，自屬無可維持，應由本院將原判決撤銷改判。爰審酌被告
    係其智識程度非低，竟提供銀行帳戶之支票予「乙○○」供
    詐欺集團從事常業詐欺行為，而且多達三家銀行之支票，助
    長犯罪，並破壞金融信用之正確性，且增加犯罪查緝之困難
    ，其惡性非輕，並於犯行後不知悛悔，一再飾詞狡辯，企圖
    脫免刑責，犯罪後態度不佳，本院認此等提供支票行為嚴重
    助長犯罪，分化人性信賴，並造成查緝犯罪困難，被告顯非
    無謀生能力之人，其行為之非難性更高等一切情狀等情，量
    處如主文第二項所示之刑，以資儆懲。
四、適用之法律：
  (一)刑事訴訟法第369條第1項前段、第364條、第299條第1項前
    段、第300條。
  (二)刑法第340條、第30條第2項，罰金罰鍰提高標準條例第1條
    前段。
本案經檢察官吳忠賢到庭執行職務。
中　　華　　民　　國　　94　　年　　12　　月　　10　　日
                  刑事第五庭    審判長法  官  楊明章
                                      法  官　顏基典
                                      法  官　吳森豐
以上正本證明與原本無異。
如不服本判決，應於收受本判決後十日內向本院提出上訴書狀。
其未敘述上訴理由者並得於提起上訴後十日內向本院補提理由書
狀（均須按他造當事人之人數附繕本）「切勿逕送上級法院」。
　　　　　　　　　　　　　　　　　　　書記官　李梅菊
中　　華　　民　　國　　95　　年　　1 　　月　　11　　日
附錄法條：
刑法第340條
以犯第339條之罪為常業者，處1年以上7年以下有期徒刑，得併
科50,000萬元以下罰金。
附表一
┌─┬───┬───────────────┬────┬────┬────┐
│編│被害人│詐騙方式                      │詐騙時間│詐騙地點│詐騙金額│
│號│      │                              │        │        │        │
├─┼───┼───────────────┼────┼────┼────┤
│  │      │自稱戊○○及三名年籍不詳之成年│91年12月│嘉義縣梅│肆拾柒萬│
│  │      │男子向丙○○佯稱欲購買「比賽茶│中旬    │山鄉瑞里│玖仟元  │
│  │      │」茶葉一百斤，總計金額為新台幣│        │村幼葉林│        │
│  │      │肆拾柒萬玖仟元致被害人陷於錯誤│        │六一號（│        │
│1.│丙○○│而同意出售，該不詳姓名成年男子│        │丙○○住│        │
│  │      │親至丙○○住處，被害人因信以為│        │處）    │        │
│  │      │真，遂交付該批茶葉，同時由該不│        │        │        │
│  │      │詳姓名之成年男子交付戊○○彰化│        │        │        │
│  │      │商業銀行東嘉義分行、發票日為92│        │        │        │
│  │      │年1月5日、面額肆拾柒萬玖仟元支│        │        │        │
│  │      │票一紙（詳如附表二）予丙○○充│        │        │        │
│  │      │當貨款，詎屆期提示，上開不詳姓│        │        │        │
│  │      │名之成年男子所交付之支票遭退票│        │        │        │
│  │      │。                            │        │        │        │
├─┼───┼───────────────┼────┼────┼────┤
│  │      │自稱戊○○及「林姓」年籍不詳之│91年10月│嘉義縣竹│金額分別│
│  │      │成年男子，佯稱係中南部茶商，經│中旬    │崎鄉金獅│為陸萬元│
│  │      │營高山茶買賣多年，向甲○○購買│        │村出水坑│、貳拾伍│
│  │      │茶葉，致甲○○不疑有詐，乃分四│        │28號（朱│萬元、壹│
│  │      │次交付大量茶葉給該名不詳姓名之│        │連南住處│拾陸萬元│
│2.│甲○○│成年男子，同時由該不詳姓名之成│        │）      │、玖萬元│
│  │      │年男子交付戊○○彰化商業銀行東│        │        │（合計共│
│  │      │嘉義分行、發票日分別為91年12月│        │        │五十六萬│
│  │      │20 日、92年1月5日、92年1月10日│        │        │元）    │
│  │      │、92年1月25日、面額分別為陸萬 │        │        │        │
│  │      │元、貳拾伍萬元、壹拾陸萬元、玖│        │        │        │
│  │      │萬元支票四紙（詳如附表二）予朱│        │        │        │
│  │      │連男充當貨款，詎屆期提示卻遭退│        │        │        │
│  │      │票。                          │        │        │        │
├─┼───┼───────────────┼────┼────┼────┤
│  │      │自稱戊○○及「李姓」年籍不詳之│91年11月│嘉義縣番│肆萬貳仟│
│  │      │成年男子，自稱為茶商，於91年11│27日    │路鄉江西│元      │
│  │      │月27日向香港商樂智有限公司台灣│        │村平煙二│        │
│  │香港商│分公司業務員購買參萬捌仟元之無│        │十之九號│        │
│3.│樂智有│菌生飲機及濾材七支，合計共肆萬│        │（生飲機│        │
│  │限公司│貳仟元，並簽發同面額票號YV0390│        │之安裝地│        │
│  │台灣分│0081、票載發票日為92年1月25日 │        │點）    │        │
│  │公司業│之支票一紙（詳見附表二）抵付貨│        │        │        │
│  │務員  │款，詎支票屆期提示，竟遭退票，│        │        │        │
│  │      │經派人前往生飲機之安裝地點查看│        │        │        │
│  │      │，已不見蹤影，始知受騙。      │        │        │        │
├─┼───┼───────────────┼────┼────┼────┤
│  │      │李讚樹明知自己非戊○○，卻收受│自民國91│南投縣鹿│壹百伍拾│
│  │      │真實姓名年籍不詳之成年男子（自│年10月25│谷鄉竹豐│伍萬肆仟│
│  │      │稱「吳明宗」）所交付由戊○○向│日起至91│村光復路│元      │
│  │      │彰化商業銀行東嘉義分行申請、且│年12月9 │52之11號│        │
│  │      │已蓋妥戊○○印章之支票，李讚樹│日止    │（丁○○│        │
│  │      │明知自己並無付款能力，竟與「吳│        │住處）、│        │
│  │      │明宗」共同基於意圖為自己不法所│        │嘉義縣番│        │
│  │      │有之概括犯意聯絡，持「吳明宗」│        │路鄉江西│        │
│  │      │所交付印有「一品茶葉戊○○」之│        │村平煙（│        │
│  │      │名片，假冒戊○○之名義與「吳明│        │頂角）20│        │
│  │      │宗」一同前往南投縣鹿谷鄉向劉于│        │之9號（ │        │
│4.│丁○○│禎（茶農）洽購茶葉，並先以交付│        │一品茶葉│        │
│  │      │部分現金之方式取信於丁○○，後│        │行）    │        │
│  │      │由李讚樹持上開附表二所示由羅偉│        │        │        │
│  │      │榮所申請之支票，以戊○○之名義│        │        │        │
│  │      │填載票面金額、到期日等應記載事│        │        │        │
│  │      │項，或持如附表三所示之支票，自│        │        │        │
│  │      │民國91年10月25日起至91年12月9 │        │        │        │
│  │      │日止，在丁○○住處或位於嘉義之│        │        │        │
│  │      │一品茶葉行，用以支付購買茶葉之│        │        │        │
│  │      │價金，使丁○○陷於錯誤因而交付│        │        │        │
│  │      │茶葉予李讚樹及「吳明宗」，李讚│        │        │        │
│  │      │樹及「吳明宗」以此方式，詐得如│        │        │        │
│  │      │附表二、三所示合計金額共達新台│        │        │        │
│  │      │幣壹百伍拾伍萬肆仟元之茶葉。嗣│        │        │        │
│  │      │如附表二、三所示之支票屆期經提│        │        │        │
│  │      │示均遭銀行退票，經丁○○遍尋李│        │        │        │
│  │      │讚樹無著後，始知受騙。        │        │        │        │
└─┴───┴───────────────┴────┴────┴────┘
附表二
┌─┬────┬──────────┬─────┐
│編│時    間│ 詐   欺   方   法  │ 詐欺金額 │
│號│        │                    │          │
├─┼────┼──────────┼─────┤
│  │九十二年│以「戊○○」名義填具│肆拾柒萬玖│
│  │一月五日│彰化銀行東嘉義分行、│仟元      │
│1.│        │金額新台幣（下同）肆│          │
│  │        │拾柒萬玖仟元之支票（│          │
│  │        │票號CF0000000）一張 │          │
├─┼────┼──────────┼─────┤
│  │九十一年│以「戊○○」名義分別│伍拾陸萬元│
│2.│十二月二│填具彰化銀行東嘉義分│          │
│  │十日    │行、金額分別為陸萬元│          │
│  │        │、貳拾伍萬元、壹拾陸│          │
│  │        │萬元、玖萬元之支票（│          │
│  │        │票號CF0000000、CF975│          │
│  │        │1210、CF0000000、CF9│          │
│  │        │751219）四張        │          │
├─┼────┼──────────┼─────┤
│  │九十二年│以「戊○○」名義填具│肆萬貳仟元│
│3.│一月二十│合作金庫虎尾支庫、金│          │
│  │五日    │額為肆萬貳仟元之支票│          │
│  │        │（票號YV0000000）一 │          │
│  │        │張                  │          │
├─┼────┼──────────┼─────┤
│  │九十一年│以「戊○○」名義填具│柒萬元    │
│4.│十月二十│彰化銀行東嘉義分行、│          │
│  │五日    │金額新台幣柒萬元之支│          │
│  │        │票（票號CＺ0000000000│          │
│  │        │）一張              │          │
├─┼────┼──────────┼─────┤
│  │九十一年│以「戊○○」名義填具│拾萬玖仟元│
│5.│十一月七│彰化銀行東嘉義分行、│          │
│  │日      │金額拾萬玖仟元之支票│          │
│  │        │（票號CF0000000）一 │          │
│  │        │張                  │          │
├─┼────┼──────────┼─────┤
│  │九十一年│以「戊○○」名義分別│參拾貳萬貳│
│  │十一月十│填具彰化銀行東嘉義分│仟元      │
│6.│一日    │行、金額貳拾壹萬元、│          │
│  │        │拾壹萬貳仟元之支票（│          │
│  │        │票號CF0000000、CF975│          │
│  │        │0017）二張          │          │
├─┼────┼──────────┼─────┤
│  │九十一年│以「戊○○」名義填具│拾玖萬玖仟│
│7.│十一月十│金額拾玖萬玖仟元之支│元        │
│  │八日    │票（票號CF0000000） │          │
│  │        │一張                │          │
├─┼────┼──────────┼─────┤
│  │九十一年│以「戊○○」名義分別│參拾萬陸仟│
│  │十一月二│填具彰化銀行東嘉義分│元        │
│8.│十五日  │行、金額分別為拾萬元│          │
│  │        │、貳拾萬陸仟元之支票│          │
│  │        │（票號CF0000000、CF9│          │
│  │        │51206）二張         │          │
├─┼────┼──────────┼─────┤
│  │九十一年│以「戊○○」名義填具│貳拾肆萬陸│
│9.│十二月九│彰化銀行東嘉義分行、│仟元      │
│  │日      │金額貳拾肆萬陸仟元之│          │
│  │        │支票（票號CF0000000 │          │
│  │        │）一張              │          │
├─┴────┴──────────┴─────┤
│附表二合計金額：壹百貳拾伍萬貳仟元            │
└───────────────────────┘
附表三
┌─┬────┬──────────┬─────┐
│編│時    間│ 詐   欺   方   法  │ 詐欺金額 │
│號│        │                    │          │
├─┼────┼──────────┼─────┤
│  │九十一年│持政煜企業有限公司（│肆萬貳仟元│
│  │十月二十│下稱政煜公司）所簽發│          │
│1.│八日    │金額四萬貳仟元之支票│          │
│  │        │（票號AA二一０七五六│          │
│  │        │七）一張            │          │
├─┼────┼──────────┼─────┤
│  │九十一年│持政煜公司所簽發金額│拾萬元    │
│2.│十月三十│拾萬元之支票（票號AA│          │
│  │一日    │0000000）一張│          │
├─┼────┼──────────┼─────┤
│  │九十一年│持荃德工程有限公司所│捌萬伍仟元│
│3.│十一月四│簽發金額捌萬伍仟元之│          │
│  │日      │支票（票號TB一四二０│          │
│  │        │九０一０）一張      │          │
├─┼────┼──────────┼─────┤
│  │九十一年│持政煜公司所簽發金額│柒萬伍仟元│
│4.│十一月七│柒萬伍仟元之支票（票│          │
│  │日      │號AA0000000）│          │
│  │        │一張                │          │
├─┴────┴──────────┴─────┤
│附表三合計金額：新台幣參拾萬貳仟元            │
└───────────────────────┘
